臺灣臺中地方法院刑事判決　　　　　　 94年度交易字第419號
公　訴　人　臺灣臺中地方法院檢察署檢察官
被　　　告　甲○○
上列被告因過失致死案，經檢察官提起公訴（94年度調偵字第27
0號），本院判決如下：
    主    文
甲○○因過失致人於死，處有期徒刑柒月。
    犯罪事實
一、甲○○於民國93年5月11日晚間，駕駛無牌照之動力機械吊
    車，本應注意任何人不得利用道路放置拖車、貨櫃或動力機
    械，且停放於路邊之車輛，在夜間無燈光設備或照明不清之
    道路，均應顯示停車燈光或反光標誌，而依當時情形，無不
    能注意之情事，竟疏未注意及此，於同日21時許，將上開無
    牌照之動力機械吊車，停放於臺中市麗水巷1之2號前之道路
    旁，且未顯示停車燈光或放置反光標誌，僅於動力機械吊車
    後約5、6公尺處放置樹枝，於同年月18日22時許，適有蔡沂
    錩騎乘車牌號碼KSP-561號重型機車沿臺中市麗水巷由北往
    南方向行駛，行經臺中市麗水巷1之2號前，亦未注意汽車行
    駛時之車前狀況，並隨時採取必要之安全措施，因雙方皆有
    前揭過失，致蔡沂錩騎乘之機車煞車不及撞擊甲○○停放於
    路邊之動力機械吊車之左後升降機柱而人車倒地，蔡沂錩經
    送醫急救後，於同年月19日1時26分許，因外傷性休克不治
    死亡。經台中市警察局第四分局警員吳明長查知違規停放機
    械吊車者為甲○○。
二、案經臺中市警察局第四分局報由台灣台中地方法院檢察署檢
    察官相驗後自動檢舉暨被害人蔡沂錩之父丙○○告訴偵查起
    訴。
    理    由
一、訊據被告甲○○固坦承於上揭時、地駕駛無牌照之動力機械
    吊車停放於路邊，惟矢口否認有何過失致死之犯行，辯稱：
    伊已將車輛賣給乙○○，且係依乙○○指示將車輛停放於該
　　處，伊認為伊沒有責任等語。惟查：上揭犯罪事實，業據告
　  訴人丙○○指訴綦詳，並經證人即與被害人蔡沂錩同時騎乘
    機車行經該處之李炤岳及莊銘達結證屬實。被告雖以前詞置
    辯，惟證人乙○○於偵查中結證稱：吊車係伊向被告四哥購
    買，伊係指定被告將車開到烏日高鐵之工地，伊未限定時間
    ，93年5月15日，被告有說吊車於同年月14日晚間開到快速
    道路旁停放，但未開到工地等語，與被告前揭所辯不符，或
    縱被告所辯可採，然實際將吊車停放於路邊之人為被告，且
    本件所出賣之車又尚未交付，被告亦不能以該吊車已出賣予
    他人而免責，被告所辯顯不可採。此外，並有道路交通事故
    現場圖、道路交通事故調查報告表（一）、（二）、現場照
　　片8張附卷可稽。另被害人因本件車禍受傷死亡，經檢察官
    督同法醫師相驗屬實，有勘驗筆錄、相驗屍體證明書、驗斷
    書在卷可佐。按任何人不得利用道路放置拖車、貨櫃或動力
    機械，且停放於路邊之車輛，在夜間無燈光設備或照明不清
    之道路，均應顯示停車燈光或反光標誌。道路交通安全規則
    第140條第4款及第112條第1項第13款分別訂有明文。被告駕
    車自應注意上述前揭道路交通安全規定，而依當時情形路面
    無障礙，又無不能注意之情事，其竟疏未注意，貿然將無牌
    照之動力機械吊車停放於路旁而肇致本件車禍，足認被告確
    有過失。而被告之過失駕駛行為，與被害人之死亡結果間，
    具有相當因果關係，被告顯有過失。至被害人雖與有過失，
    惟不能因此解免被告之過失責任。從而，事證明確，被告犯
    行堪以認定。
二、核被告所為，係犯刑法第276條第1項之過失致人於死罪。爰
    審酌被告之過失程度、被害人與有過失、被告犯後飭詞卸責
    ，未與被害人家屬達成和解等一切情狀，量處如主文所示之
    刑。
據上論斷，應依刑事訴訟法第299條第1項前段、刑法第276條第1
項、罰金罰鍰提高標準條例第1條前段，判決如主文。
本案經檢察官蔡雯娟到庭執行職務。
中　　華　　民　　國　　94　　年　　10　　月　　31　　日
                  交通法庭審判長法　官　許金樹
                                法　官　高文崇
　　　                          法  官  郭德進
上正本證明與原本無異。
如不服本判決，應於送達後十日內向本院提出上訴狀（須附繕本
），上訴於台灣高等法院台中分院。
中　　華　　民　　國　　94　　年　　11　　月　　3 　　日
                                書記官  陳惠玲
附錄論罪科刑法條：
刑法第276條第1項：
因過失致人於死者，處二年以下有期徒刑、拘役或二千元以下罰
金。
　　　　　　　　　　　　　　　　　　　　　　　　　　  S
